【裁判字號】    92,交抗,535
【裁判日期】    920530
【裁判案由】    違反道路交通管理處罰條例
【裁判全文】
臺灣高等法院交通事件裁定                        九十二年度交抗字第五三五號
    抗  告  人
    即受處分人  甲○○
右抗告人因違反道路交通管理處罰條例案件，不服臺灣板橋地方法院九十二年度交聲
字第六八０號，中華民國九十二年五月九日所為裁定（原處分案號：北市裁三字第裁
二二─ＡＸＸ０二二三七八號），提起抗告，本院裁定如左：
    主  文
抗告駁回。
    理  由
一、按汽車駕駛人，爭道行駛有支線道車不讓幹線道車先行者，處新臺幣六百元以上
    一千八百元以下罰鍰；汽車駕駛人，駕駛汽車違反道路交通安全規則，因而肇事
    致人受傷者，吊扣其駕駛執照三個月至六個月；汽車駕駛人，違反本條例第四十
    五條者，除依原條款處罰鍰外，並予記違規點數一點，道路交通管理處罰條例第
    四十五條第九款、第六十一條第三項及第六十三條第一項第一款分別定有明文。
二、經查，抗告人於九十一年十二月六月九時十五分許駕駛車牌號碼為ＬＮ二─一一
    ０號重機車沿市○○道○○道南向北方向行駛，至該迴轉道與市○○道○段之交
    岔路口，欲左轉市○○道○段時，應注意該迴轉道南往北方向設有「停」字標誌
    二款之規定，支線道車應暫停讓幹線道車先行，依當時情形，並無不能注意情事
    ，竟疏未注意先停車讓幹線道車先行，再起步行駛，即貿然左轉，致其右側車身
    與由林宜鋒所駕駛車牌號碼為ＱＤＹ─０四五輕機車沿市○○道○段內側車道東
    向西方向行駛之前車頭發生撞擊，致林宜鋒受有右腳踝骨折、左手骨折之傷害，
    而經警舉發，並經臺北市交通事件裁決所裁決在案等情，有臺北市政府警察局交
    通警察大隊受理交通違規事件調查表、道路交通事故調查報告表、補充資料表、
    臺北市政府警察局交通警察大隊交通事故分析研判表、抗告人與林宜鋒之交通事
    故談話紀錄表、臺北市政府警察局北市警交大字第ＡＸＸ０二二三七八號舉發違
    反道路交通管理事件通知單及臺北市交通事件裁決所北市裁三字第裁二二─ＡＸ
    Ｘ０二二三七八號違反道路交通管理事件裁決書各一份附卷可稽。依卷附之道路
    交通事故調查報告表及原舉發單位之交通事故分析研判表所載，均認係抗告人之
    右側車身與由林宜鋒所駕駛之輕機車前車頭發生撞擊而肇事，且就抗告人所提出
    之聲明異議狀附件（二）相片三張觀之，其機車之擋泥板雖係向前捲曲卡住後輪
    ，然其捲曲方向亦有偏左情形，顯見本件係抗告人之右側（右後）車身遭撞擊至
    明。再者，被害人依上開道路交通事故調查報告表及原舉發單位之交通事故分析
    研判表所載，或有「行經無號誌路口未減速慢行」之過失，但此乃民事上與有過
    失之問題，並不影響抗告人有「支線道車未讓幹線道車先行，違反道路交通安全
    規則，因而肇事致人受傷」違規行為之認定。是抗告人否認前開違規行為所為之
    上開辯解，尚無足採。原審以原處分機關據以援引前揭規定，裁處抗告人罰鍰六
    百元，吊扣其駕駛執照三個月，並記違規點數一點，依照上開說明，於法有據，
    而予維持，裁定駁回本件異議經核並無不合。
三、抗告意旨以：原審如何判定抗告人疏未注意先停車讓幹線道車先行，再起步行駛
    ，即貿然左轉？依現場狀況，應可研判被害人駕車車速，如非高速行使，豈有兩
    車相撞之理？本件事實應是抗告人於停車線停車看無車後轉至幹線行使，被後面
    高速行使之機車追撞云云。惟查，原審就抗告人違規之事實，依臺北市政府警察
    局交通警察大隊受理交通違規事件調查表、道路交通事故調查報告表、補充資料
    表、臺北市政府警察局交通警察大隊交通事故分析研判表、抗告人與林宜鋒之交
    通事故談話紀錄表、臺北市政府警察局北市警交大字第ＡＸＸ０二二三七八號舉
    發違反道路交通管理事件通知單及臺北市交通事件裁決所北市裁三字第裁二二─
    ＡＸＸ０二二三七八號違反道路交通管理事件裁決書等件，詳為論究，並依上開
    道路交通事故調查報告表及原舉發單位之交通事故分析研判表所載，被害人亦有
    「行經無號誌路口未減速慢行」之過失，但此乃被害人與有過失之問題，並不影
    響抗告人有「支線道車未讓幹線道車先行，違反道路交通安全規則，因而肇事致
    人受傷」違規行為之認定。抗告人仍執己見，指摘原裁定不當，為無理由，應予
    駁回。
四、據上論結，應依道路交通案件處理辦法第二十六條，刑事訴訟法第四百十二條，
    裁定如主文。
中      華      民      國    九十二    年      五      月    三十    日
                              臺灣高等法院交通法庭
                                  審判長法  官  溫  耀  源
                                        法  官  何  菁  莪
                                        法  官  邱  同  印
右正本證明與原本無異。
不得再抗告。
                                        書記官  莊  昭  樹
中      華      民      國    九十二    年      五      月     三十     日


司法院資訊處製作；財團法人民間司法改革基金會備份。
